【裁判字號】    97,簡上,138
【裁判日期】    970715
【裁判案由】    賭博
【裁判全文】
臺灣彰化地方法院刑事判決             97年度簡上字第138號
上  訴  人
即  被  告  甲○○○
上列上訴人因賭博案件，不服本院彰化簡易庭九十七年度彰簡字
第五０四號中華民國九十七年四月二十四日第一審簡易判決（原
檢察官聲請簡易判決處刑案號：九十七年度偵字第二三九一號）
，本院管轄第二審合議庭判決如下︰
    主  文
上訴駁回。
    事實及理由
一、本案經本院審理結果，認第一審判決認事用法及量刑均無不
    當，應予維持，並引用第一審判決書記載之事實、證據及理
    由（如附件）。
二、本件上訴人即被告甲○○○（以下簡稱被告）上訴意旨略以
    ：我沒有在經營六合彩，本案之證據係任意紙張之簽注單、
    一般家庭用之計算機及可供參考大樂透手冊一本，尚有不足
    ，另警詢之供詞與事實不符且出入甚大，況被告有案在身，
    深感悔意，絕無再犯之意圖，請撤銷原判決，改為被告無罪
    之諭知云云。
三、訊據被告雖矢口否認有經營六合彩之犯行。惟查，被告於警
    詢中即供稱：（問：警方所起獲之六合彩簽注單一張、六合
    手冊一本、計算機一台是何人所有？做何用途？）是我所有
    的。簽注單是人家下注給我我寫在上面的，六合手冊用來對
    照注數，計算機則是用來算牌數及金額的。（問：妳於何時
    何地開始經營六合彩賭博？六合彩賭博如何賭法？下注之方
    式為何？）我只有在九十七年一月八日在彰化縣和美鎮○○
    路七十六號處經營過一次，我自己收牌與人對賭。我是以香
    港六合彩四十九個號碼供人簽賭，我收二星及三星的，如果
    所下的二個號牌均開出就可中獎，三星的也是一樣。我也只
    收二星及三星的但金額都很小。（問：妳所經營之六合彩賠
    率為何？每注收取多少新台幣？）如果中二星的賠率為一比
    五十七倍，三星的為一比五百七十倍，中二星可得五千七百
    元，中三星的可得五萬七千元，我二星的向賭客收取八十元
    ，三星的收七十元，如果沒人中獎下注金就歸我所有。（問
    ：警方所查扣之六合彩簽注單是妳於何時所收牌簽寫的？妳
    共經營幾期？獲利為何？）那是我在九十七年一月八日星期
    二香港六合彩開獎日當期所收的牌號。我也只做這一期。我
    一期就輸錢因此後來有人要來跟我下注我都不敢再收，也不
    敢再跟人對賭。我祗知我有輸錢不知輸多少，沒有獲利。（
    問：警方依據妳在簽注單上的注數及收取之金額計算，簽注
    單上的注數二星計八十四注，三星計二十注，金額共計八千
    一百二十元是否正確？）正確等語，又扣案之簽注單上確有
    「春美」、「莉琪」、「芬」等人名及該人名之人所簽注之
    號碼及金額，被告於檢察官訊問時雖改辯稱：警察搜索時搜
    到那一單子，就叫我承認，那一張是人家叫我寫，但我有告
    訴對方說我現在沒有在做了，所以我寫一寫就放在旁邊。「
    芬」、「莉琪」、「春美」這三個人向我簽賭，但是我寫完
    就放在旁邊，我也沒有向他們收錢云云，惟若被告確於九十
    四年間因經營六合彩賭博案件，經本院以九十四年度簡字第
    二０一號判處有期徒刑五月，緩刑三年，於九十四年十二月
    二十八日確定後，即未再經營六合彩，則為何於二年後之九
    十七年一月八日，又同時有「春美」、「莉琪」、「芬」等
    人來向被告簽賭，而被告將渠等欲簽賭之號碼及金額寫一寫
    之後就放在旁邊，此非但與常情不符，亦無此必要，是以被
    告於警詢中就扣案之簽注單係其在九十七年一月八日六合彩
    開獎日當期所收的牌號，及該張簽注單所簽注之類別、金額
    供述甚詳，被告於偵查中及本院審理中又翻異前詞，改辯稱
    ：警察搜索時搜到那一單子，就叫我承認，那一張是人家叫
    我寫，但我有告訴對方說我現在沒有在做了，所以我寫一寫
    就放在旁邊云云，顯不足採信，又被告是否以日曆紙計載他
    人簽注之號碼及金額及其是否會將已逾簽賭日期之簽注單收
    好，而不會放於客廳桌下，此因個人習慣不同而有所差異，
    並非可一概而論。是以被告所辯顯係事後卸責之詞，不足採
    信，此外並有被告所有供經營六合彩賭博所用之簽注單一張
    、計算機一台及六合彩手冊一本扣案可資佐證，是以本件被
    告經營六合彩之賭博犯行事證已臻明確，堪予認定。
四、原審認被告經營六合彩賭博事證明確，並審酌被告前於九十
    四年間因經營六合彩賭博案件，經本院以九十四年度簡字第
    二０一號判處有期徒刑五月，緩刑三年，於九十四年十二月
    二十八日確定，於緩刑期間又再犯本案，及犯罪之情節等一
    切情狀，據以論罪科刑，判處被告有期徒刑六月，並依刑法
    第四十一條第一項前段之規定諭知易科罰金之折算標準，及
    將扣案之簽注單一張、計算機一台及六合彩手冊一本諭知沒
    收，核無不當，被告指摘原判決有誤，聲請撤銷原判決為無
    理由，自應駁回其上訴。
據上論斷，應依刑事訴訟法第四百五十五條之一第一項、第三項
、第三百六十八條、第三百七十三條，判決如主文。
本件經檢察官張聖傳到庭執行職務。
中    華    民    國    97    年    7     月    15    日
                        臺灣彰化地方法院刑事第二庭
                            審判長法官  石馨文
                            法      官  黃齡玉
                            法      官  尚安雅
以上正本證明與原本無異。
本件不得上訴。
中    華    民    國    97    年    7     月    16    日
                            書  記  官  洪年慶


司法院資訊處製作；財團法人民間司法改革基金會備份。
